臺灣臺東地方法院刑事裁定　
111年度撤緩字第36號
聲  請  人  臺灣臺東地方檢察署檢察官
受  刑  人  黃政昇




上列聲請人因受刑人犯違反洗錢防制法等案件（臺灣桃園地方法
院107年度原金訴字第1號），聲請撤銷緩刑之宣告（111年度執
聲字第252號），本院裁定如下：
    主  文
聲請駁回。
    理  由
一、聲請意旨略以：受刑人黃政昇因犯三人以上共同詐欺取財案
    件，經臺灣桃園地方法院107年度原金訴字第1號判處有期徒
    刑1年2月，緩刑4年，於民國107年10月1日確定在案。詎受
    刑人於緩刑期內即111年2月13日更犯不能安全駕駛致交通危
    險罪，經臺灣臺中地方法院於111年3月29日以111年度中原
    交簡字第20號判決判處有期徒刑4月，並於111年5月16日確
    定，已合於刑法第75條之1第1項第2款所定得撤銷先前緩刑
    宣告之原因，爰依刑事訴訟法第476條規定聲請撤銷先前緩
    刑宣告等語。
二、按受緩刑之宣告，於緩刑期內因故意犯他罪，而在緩刑期內
    受六月以下有期徒刑、拘役或罰金之宣告確定者，足認原宣
    告之緩刑難收其預期效果，而有執行刑罰之必要者，得撤銷
    其宣告，刑法第75條之1第1項第2款定有明文。又緩刑之宣
    告應撤銷者，由受刑人所在地或其最後住所地之地方法院檢
    察官聲請該法院裁定之，刑事訴訟法第476條亦有明文。惟
    被告受緩刑宣告後，如欲撤銷其緩刑宣告，除需被告合於刑
    法第75條之1第1項所規定之4款法定事由外，尚須以「足認
    原宣告之緩刑難收其預期效果，而有執行刑罰之必要者」，
    法院始得依職權裁量撤銷之。本條採用裁量撤銷主義，賦予
    法院撤銷與否之權限，特於第1項規定實質要件為「足認原
    宣告之緩刑難收其預期效果，而有執行刑罰之必要」，供作
    審認之標準。亦即於上揭「得」撤銷緩刑之情形，法官應依
    職權本於合目的性之裁量，妥適審酌被告所犯前後數罪間，
    關於法益侵害之性質、再犯之原因、違反法規範之情節是否
    重大、被告主觀犯意所顯現之惡性及其反社會性等情，是否
    已使前案原為促使惡性輕微之被告或偶發犯、初犯改過自新
    而宣告之緩刑，已難收其預期之效果，而確有執行刑罰之必
    要，此與刑法第75條第1項所定2款要件有一具備，即毋庸再
    行審酌其他情狀，應逕予撤銷緩刑之情形不同。
三、經查：
(一)受刑人因犯三人以上共同詐欺取財案件，經臺灣桃園地方法
    院107年度原金訴字第1號判處有期徒刑1年2月，緩刑4年，
    於107年10月1日確定在案（下稱前案）。詎受刑人於緩刑期
    內即111年2月13日更犯不能安全駕駛致交通危險罪，臺灣臺
    中地方法院於111年3月29日以111年度中原交簡字第20號判
    決判處有期徒刑4月，並於111年5月16日確定（下稱後案）
    等情，有臺灣高等法院被告前案紀錄表及上開判決書附卷可
    稽，足認受刑人受緩刑之宣告，於緩刑期內因故意犯他罪，
    在緩刑期內受6月以下有期徒刑、拘役或罰金之宣告確定。
(二)又聲請人雖聲請撤銷受刑人之上開緩刑宣告，然並未於聲請
    書內敘明受刑人有何非予執行刑罰，否則難收其預期效果之
    具體事實，亦未提出相關事證佐之。而前案承審之法官審酌
    ，受刑人正值青壯，不思循正當途徑賺取金錢，竟貪圖不法
    利得加入詐欺集團，提領及上繳該集團成員詐騙告訴人所得
    款項，犯罪所生之危害程度非輕所為自應予非難；再參酌受
    刑人於前案僅係擔任提領、上繳詐騙所得之工作，雖分擔該
    詐欺犯罪集團之部分行為，惟並無具體事證顯示其係屬該犯
    罪團體之主謀、核心份子或主要獲利者，亦非直接撥打電話
    向告訴人訛詐之人，另受刑人犯後已坦承犯行，且表示有意
    願與告訴人成立和解，願賠償其損失等語，惟告訴人未到場
    ，致未能和解賠償告訴人損失及獲得告訴人之諒解等一切情
    狀，量處有期徒刑1年2月；又考量受刑人前未曾因故意犯罪
    受有期徒刑以上刑之宣告，因一時不慎，致罹刑典，事後已
    坦承犯行，尚見悔意，目前已有正當工作，僅因一時失慮致
    誤罹刑章，犯罪情節尚非嚴重。至後案承審法官則審酌受刑
    人於飲酒後吐氣所含酒精濃度仍達每公升0.78毫克之情形下
    ，執意騎車於道路上行駛，既漠視己身安危，更罔顧公眾安
    全，顯見受刑人無視法律禁令，應予非難；惟念及受刑人犯
    後已坦承犯行，犯後態度尚佳，且幸未肇事對他人產生實害
    等一切情狀，量處有期徒刑4月。又本院審酌受刑人上開前
    案係犯三人以上共同詐欺取財罪，而後案則係犯公共危險罪
    ，前後二案不僅犯罪型態不同，所侵害之法益、主觀犯罪惡
    性及對社會之危害程度均有相當差別，前、後二案間並無再
    犯原因之關連性存在，難認受刑人存有高度之法敵對意識而
    一再犯案。再參諸後案經法院斟酌情節後，僅宣告有期徒刑
    4月，顯見受刑人所犯後案之犯罪情節尚非重大，衡情尚不
    能因此遽認其前案之緩刑宣告難收預期效果而有執行刑罰之
    必要，如在無其他事證足認原宣告緩刑難收預期效果，而有
    執行上開刑罰之必要，僅因其經後案判處有期徒刑4月，即
    撤銷其前案緩刑宣告，顯然過度非難其後案行為，而不符合
    罪責相當性原則。
 (三)綜上所述，本件尚難僅以受刑人於緩刑期間另犯公共危險
     案件，即認受刑人所受之上開緩刑宣告難收預期效果。此
     外，亦無其他事證足認原宣告之緩刑難收矯治之效，自難
     認有刑法第75條之1第1項第2款所定應執行刑罰之必要，聲
     請人首揭聲請於法未合，應予駁回。
四、爰依刑事訴訟法第220條，裁定如主文。
中　　華　　民　　國　　111 　年　　9 　　月　　26　　日
                  刑事第三庭   法　官　施伊玶
以上正本證明與原本無異。
如不服本裁定，應於裁定送達後5日內向本院提出抗告狀（須附
繕本）。
「切勿逕送上級法院」　　　　　　　　　　　 
　　　　　　　　　　　         書記官  劉嘉綸
中　　華　　民　　國　　111 　年　　9 　　月　　26　　日